臺灣臺北地方法院民事裁定
111年度聲字第208號
聲  請  人
即債務人    張媚玉  


相  對  人
即債權人    臺灣中小企業銀行股份有限公司

法定代理人  林謙浩  
上列當事人間聲請停止執行事件，本院裁定如下：
    主  文
聲請人供擔保新臺幣壹拾貳萬陸仟捌佰肆拾玖元後，本院一一一
年度司執字第二九五零九執行事件對聲請人張媚玉所為之強制執
行程序，於本院一一一年度訴字第一七七八號異議之訴事件判決
確定、和解或撤回起訴前應暫予停止。
    理  由
一、按有回復原狀之聲請，或提起再審或異議之訴，或對於和解
    為繼續審判之請求，或提起宣告調解無效之訴、撤銷調解之
    訴，或對於許可強制執行之裁定提起抗告時，法院因必要情
    形或依聲請定相當並確實之擔保，得為停止強制執行之裁定
    ，強制執行法第18條第2項定有明文。又法院依強制執行法
    第18條第2項定擔保金額而准許停止強制執行之裁定者，該
    項擔保係備供債權人因停止執行所受損害之賠償，其數額應
    依標的物停止執行後，債權人未能即時受償或利用該標的物
    所受之損害額，或其因另供擔保強制執行所受之損害額定之
    ，非以標的物之價值或其債權額為依據（最高法院86年度台
    抗字第442號裁定意旨參照）。
二、查本件相對人即債權人以臺灣臺中地方法院101年10月5日中
    院彥民執101司執果字第103861號債權憑證（由「臺灣臺南
    地方法院86年度重訴字第213號民事判決、臺灣高等法院臺
    南分院86年度重上字第213號判決（註1）、最高法院88年度
    台上字第981號判決、臺灣高等法院臺南分院88年度重上更㈠
    字第10號判決、最高法院89年度台上字第2562號判決、臺灣
    高等法院臺南分院90年度重上更㈡字第3號判決、最高法院90
    年度台上字第2077號裁定」及確定證明書、臺灣臺南地方法
    院90年度執果字第26127號債權憑換發），於民國111年3月1
    1日向本院民事執行處聲請對聲請人即債務人為強制執行（
    同案尚有其他債務人），經本院以111年度司執字第29509號
    返還借款等事件受理在案，對聲請人之執行債權額為新臺幣
    30萬元及自85年8月10日起至清償日止按週年利率6%計算之
    利息等情，經本院調閱上開執行卷宗核閱無誤。而聲請人於
    111年4月6日提起異議之訴（本院111年度訴字第1778號），
    亦經調閱屬實，核與強制執行法第18條第2項規定相符，聲
    請人之聲請為有理由，應予准許。本院認聲請人所提前開訴
    訟，尚無程序上不合法或顯無理由等情形，倘未停止執行，
    而任由相對人繼續強制執行聲請人之財產，聲請人日後倘獲
    勝訴判決確定，其損害已無法回復或需就已執行部分再為返
    還不當得利之訴訟，為避免聲請人因此發生難以回復之損害
    ，其就附表所示不動產停止執行之聲請，難謂全無必要，於
    法自無不合，應予准許。又本件相對人因停止執行所受之損
    害，應為無法即時因強制執行滿足其債權期間所生利息損失
    ，聲請人所提債務人異議之訴所得產生之排除強制執行利益
    以扣押命令扣得之金錢761,096元計算，訴訟標的價額不逾1
    50萬元，為不得上訴第三審案件，參考各級法院辦案期限實
    施要點規定，第一、二審通常程序審判案件之辦案期限分別
    為1年4個月、2年，共計40個月，預估為聲請人提起債務人
    異議之訴獲准停止執行，因而致相對人執行延宕之期間，則
    相對人因停止執行未能即時受償上開債權額所受損害，為執
    行延宕40個月期間，以法定利率年息5%計算之利息，以此計
    算適當之擔保金額為126,849元（計算式：761,096元×5%×40
    /12年＝126,849元，元以下四捨五入），是以，聲請人為相
    對人提供前開擔保金額後，方得停止執行。至於聲請人主張
    以30萬元為估算基礎部分，未及參酌執行債權全額為76萬餘
    元之事實，該主張並不可取。
三、爰依強制執行法第18條第2項，裁定如主文。
中　　華　　民　　國　　111 　年　　4 　　月　　6 　　日
                  民事第二庭    法　官　林修平
以上正本係照原本作成。
如不服本裁定應於送達後10日內向本院提出抗告狀，並繳納抗告
費新臺幣1,000元。
中　　華　　民　　國　　111 　年　　4 　　月　　6 　　日
                                書記官  賴靖欣

註1：此項案號即「213號」部分與司法院所載歷審案號之臺灣高
等法院臺南分院86年度重上字「第80號」部分不同